【裁判字號】    97,上訴,864
【裁判日期】    970627
【裁判案由】    違反槍砲彈藥刀械管制條例
【裁判全文】
臺灣高等法院高雄分院刑事判決         97年度上訴字第864號
上  訴  人
即  被  告  甲○○
指定辯護人  本院公設辯護人  于欣潔
上列上訴人因違反槍砲彈藥刀械管制條例案件，不服臺灣高雄地
方法院96年度訴字第3537號中華民國97年3 月20日第一審判決（
起訴案號：臺灣高雄地方法院檢察署96年度偵字第5614號），提
起上訴，本院判決如下：
    主  文
上訴駁回。
    事  實
一、甲○○未經許可，自民國（下同）94年7 、8 月間某日起，
    將具有殺傷力之仿BERETTA 廠92FS型半自動手槍製造換裝土
    造金屬槍管而成之改造槍枝1 支（含彈匣1 只，槍枝管制編
    號：0000000000），放置於屏東縣萬丹鄉社中村菜寮4 之25
    號其住處房間內而持有之，嗣因甲○○之弟林殷全（所涉違
    反槍砲彈藥刀械管制條例案件罪嫌，另經檢察官為不起訴處
    分；所涉頂替罪嫌，檢察官另行簽分偵辦），於96年2 月12
    日凌晨零時許，在其所任職之高雄縣大樹鄉○○村○○路「
    舊鐵橋下咖啡館」處，適有張育誠、吳宜達、吳文瑞、張誌
    原等人前來索取該店前積欠張誌原之薪資，而與該店之店長
    發生爭吵糾紛，林殷全見狀遂以電話通知甲○○，告以其店
    內出事，要甲○○前來協助處理。甲○○獲悉後，旋即攜帶
    前開具有殺傷力之改造槍枝，並邀同無共同持有槍枝犯意之
    友人盧炎裕一同駕車趕赴現場，到達後，甲○○即在上開地
    點以所攜帶之上開具有殺傷力之改造槍枝，敲擊毆打張育誠
    之額頭部位（所涉傷害部分未據告訴），適高雄縣政府警察
    局仁武分局九曲派出所巡邏員警經過而趨前察看制止，甲○
    ○隨即將上開槍枝丟至路邊之排水溝旁，經警察覺有異搜尋
    現場查扣得上開槍枝而查悉上情。
二、案經高雄縣政府警察局仁武分局移送台灣高雄地方法院檢察
    署檢察官偵查起訴。
    理  由
一、證據能力部分：
（一）按被告以外之人於審判外之陳述雖不符刑事訴訟法第159
      條之1 至之4 等4 條之規定，而經當事人於審判程序同意
      作為證據，法院審酌該言詞陳述或書面陳述作成時之情況
      ，認為適當者，亦得為證據，刑事訴訟法第159 條之5 第
      1 項定有明文。經查本件證人盧炎裕、吳文瑞、張育誠、
      吳宜達、張誌原等人於警訊中所為之陳述，其性質雖屬傳
      聞證據，又查無符合同法第159 條之1 至之4 等前4 條之
      情形，但其等所為之警訊筆錄內容，經檢察官及被告、辯
      護人同意作為證據，本院審酌其等於警訊之陳述與待證事
      實具有關聯性，作為本案之證據亦屬適當，認其等於警訊
      中之證言均具有證據能力。
（二）按被告以外之人於偵查中向檢察官所為陳述，除顯有不可
      信之情況者外，得為證據，同法第159 條之1 第2 項定有
      明文。本件證人盧炎裕、吳文瑞、張育誠、吳宜達、張誌
      原等人於偵查中具結所為之陳述，並無證據證明有不法取
      供之情形，依上說明，其等於偵查中之陳述自均具有證據
      能力。
（三）按被告以外之人於審判外之言詞或書面陳述，除法律有規
      定者外，不得作為證據，刑事訴訟法第159 條第1 項定有
      明文。經查：本件卷附之內政部警政署刑事警察局槍彈鑑
      定書，雖為被告以外之人於審判外所為之書面陳述，屬於
      傳聞證據，然此乃臺灣高雄地方法院檢察署檢察官於偵查
      中，依刑事訴訟法第208 條第1 項規定，囑託該局鑑定，
      該局依刑事訴訟法第208 條第1 項準用同法第206 條第1
      項規定所出具之書面鑑定報告，屬刑事訴訟法第159 條第
      1 項「被告以外之人於審判外之言詞或書面陳述，除法律
      有規定者外，不得作為證據」規定所稱「法律有規定者」
      之情形，應有證據能力，而得作為本件認定犯罪事實之證
      據。
二、訊之上訴人即被告甲○○（下稱被告）對於上開持有扣案之
    槍枝1 支及持之至上開地點為其弟處理糾紛一節，固不諱言
    ；惟矢口否認上開扣案之槍枝具有殺傷力，辯稱：上開槍枝
    係被告在網路上購得，不具有殺傷力云云。惟查，本件上開
    扣案之槍枝，經送內政部警政署刑事警察局鑑定結果，係仿
    BERETTA 廠92FS型半自動手槍換裝土造金屬槍管而成之改造
    手槍，機械性能良好，可擊發適用子彈，認具有殺傷力，有
    該局96年3 月15日刑鑑字第0960028099號槍彈鑑定書1 份附
    卷可稽（見偵卷第85─86頁），且復據鑑定證人即為上開鑑
    定之人高建成於原審審理中到庭證述稱：本鑑定係依照槍枝
    主體結構鑑定，以其零件主體是否能發揮功能作為鑑定之標
    準˙˙˙這樣的鑑定，為現在一般槍枝鑑定之標準規範，鑑
    定時，是檢測它的功能及性能，不是依照它的外觀來決定˙
    ˙˙殺傷力取決於槍枝可以擊發及射擊，故要檢測撞針力道
    是否足夠，可以擊發子彈，接著檢測槍管是否可以承受爆炸
    之後的高壓˙˙˙本件槍枝經過這樣的檢測後，認為有殺傷
    力˙˙˙本件有測試撞針的簧力是否可以擊發子彈的底火及
    撞針的材質是否可以承受擊發之後的高壓，是使用棒狀工具
    來檢測撞針擊發時候簧力的力道等語（見原審卷第37─40頁
    ），顯見本件上開扣案之槍枝確經鑑定具有殺傷力；且本件
    被告持有上開槍枝前往上開地點處理糾紛等事實，復據證人
    盧炎裕、吳文瑞、張育誠、吳宜達、張誌原分別於警訊及偵
    查中具結證述明確，並有上開具有殺傷力之改造槍枝1 支扣
    案可憑。綜上所述，被告所辯係卸責之詞，不足採信，被告
    之犯行堪以認定。至於被告聲請以試射方式鑑定該槍枝是否
    具有殺傷力云云；惟查，有如上述，該改造之槍枝業經送請
    內政部警政署刑事警察局鑑定結果認具殺傷力，並經該鑑定
    之鑑定人高建成於原審證述該項鑑定，係依照現在一般槍枝
    鑑定之標準規範鑑定，且說明如何檢測認定該改造槍枝具有
    殺傷力等情，甚為詳明，自無再送鑑定之必要。
三、核被告所為，係犯槍砲彈藥刀械管制條例第8 條第4 項之未
    經許可持有可發射子彈具殺傷力之改造槍枝罪。
四、原審認被告罪證明確，因而適用槍砲彈藥刀械管制條例第8
    條第4 項，刑法第11條前段、第42條第3 項、第38條第1 項
    第1 款規定，審酌被告未經許可持有具有殺傷力之改造槍枝
    ，並在處理糾紛時持以使用，對社會治安具有高度危險性，
    且持有之期間非短，惟持有之數量僅1 支，及其犯後之態度
    等一切情狀，量處有期徒刑3 年4 月，併科罰金新臺幣10萬
    元，罰金如易服勞役，以新台幣1 千元折算1 日，並以扣案
    之具殺傷力仿BERETTA 廠92FS型半自動手槍之改造槍枝1 支
    （含彈匣1 只，槍枝管制編號：0000000000號），屬違禁物
    ，依刑法38條第1 項第1 款之規定，併予宣告沒收，原審認
    事用法，核無不合，量刑亦屬允當。被告上訴意旨以該改造
    之槍枝無殺傷力而否認犯罪，指摘原判決不當，為無理由，
    應予駁回。
據上論斷，應依刑事訴訟法第368 條，判決如主文。
本案經檢察官彭南雄到庭執行職務。
中    華    民    國    97    年    6     月    2 7   日
                  刑事第六庭    審判長法  官  邱永貴
                                      法  官  張盛喜
                                      法  官  李政庭
以上正本證明與原本無異。
如不服本判決應於收受本判決後10日內向本院提出上訴書狀，其
未敘述上訴理由者，並得於提起上訴後10日內向本院補提理由書
狀（均須按他造當事人之人數附繕本）「切勿逕送上級法院」。
中    華    民    國    97    年    6     月    2 7   日
                                      書記官  鄭翠芬
附錄法條：
槍砲彈藥刀械管制條例第8 條第4 項
未經許可，持有、寄藏或意圖販賣而陳列第1 項所列槍枝者，處
3 年以上10年以下有期徒刑，併科新臺幣700 萬元以下罰金。


司法院資訊處製作；財團法人民間司法改革基金會備份。
